【裁判字號】    95,聲,3631
【裁判日期】    951025
【裁判案由】    聲請回復原狀
【裁判全文】
臺灣臺中地方法院刑事裁定  95年度聲字第3631號
聲  請  人
即  被  告  甲○○
上列上訴人因違反毒品危害防制條例案件（95年度訴字第251號
），不服本院中華民國95年7月14日第一審判決，於逾上訴期間
後聲請回復原狀，並補行上訴，本院裁定如下：
    主    文
回復原狀之聲請及上訴均駁回。
    理    由
一、聲請及上訴意旨略以：聲請人即被告（下稱被告）甲○○在
    外地工作，始終未接獲本案刑事判決，而本案刑事判決之送
    達地點並非伊之戶籍所在地，亦非由被告本人親自簽收，送
    達程序不合法，故被告並非因過失而遲誤上訴期間，爰聲請
    回復原狀，並提出上訴云云。
二、按送達文書，除刑事訴訟法第六章有特別規定外，準用民事
    訴訟法之規定。刑事訴訟法第六十二條定有明文。又民事訴
    訟法第一百三十六條第一項前段規定：「送達於應受送達人
    之住居所、事務所或營業所行之。」，同法第一百三十八條
    規定：「送達不能依前二條規定為之者，得將文書寄存送達
    地之自治或警察機關，並作送達通知書兩份，一份黏貼於應
    受送達人住居所、事務所、營業所或其就業處所門首，另一
    份置於該送達處所信箱或其他適當位置，以為送達。寄存送
    達，自寄存之日起，經十日發生效力。寄存之文書自寄存之
    日起，寄存機關應保存二個月。」。可知，送達之方式並不
    以由應受送達人親自簽收者為限。經查：
（一）本件被告之戶籍地自民國七十八年五月一日起，即遷入臺
      北市○○區○○街二八０巷二一弄六號三樓，且在本院九
      十五年度訴字第二五一號違反毒品危害防制條例案件於九
      十五年六月十六日行準備程序時，被告亦自陳其戶籍地址
      在上址，並另陳報居所地在臺中市○區○○街九五號五樓
      之十二，但嗣後於九十五年六月三十日本院就前開案件續
      行準備程序時，被告則又供陳其居所地已回復至其上開戶
      籍地址等情，有本院於戶役政系統查詢之被告個人基本資
      料查詢結果及本院調取之九十五年度訴字第二五一號刑事
      案卷所附上開兩次準備程序筆錄在卷可稽。
（二）而本院在上開刑事案件判決後，曾先後就被告之上開戶籍
      地及先前陳報之居所地址（即臺中市○區○○街九五號五
      樓之十二）為送達，且分別經郵務人員依首揭民事訴訟法
      第一百三十六條第一項之規定，於九十五年七月二十七日
      寄存在臺北市政府警察局北投分局石牌派出所，及於九十
      五年七月二十六日寄存在臺中市警察局第三分局合作派出
      所等情，亦有本院調取之九十五年度訴字第二五一號刑事
      案卷所附之送達證書二份可資佐憑。被告聲請意旨謂：該
      案刑事判決之送達地點非其戶籍地址云云，顯與事實不符
      ，委不可採。是以，本院九十五年度訴字第二五一號刑事
      判決既分別依被告之戶籍地址及陳報之居所地址依法寄存
      送達之，所為送達，均於法無違。被告徒以非其本人親自
      簽收置辯，並不可採。據上，被告聲請回復原狀，為無理
      由，不能准許。
（三）又本院九十五年度訴字第二五一號刑事判決係於九十五年
      七月二十七日以寄存送達之方式，寄存在臺北市政府警察
      局北投分局石牌派出所，依首揭規定，應自九十五年八月
      六日起生送達之效力，是被告之上訴期間加上在途期間五
      日（即本院區域之在途期間日數三日，再加其戶籍地地方
      法院即臺灣士林地方法院管轄區域內之在途期間日數二日
      ），應至九十五年八月二十一日即行屆滿。被告遲至九十
      五年九月十九日始提起上訴，有本件刑事聲請回復原狀狀
      紙所蓋本院收發室收件章戳可考，顯已逾法定之上訴期間
      ，不合法律之程式，應併予駁回。
三、依刑事訟法第六十九條第一項前段，第三百六十二條前段，
    裁定如主文。
中    華    民    國    95    年    10    月    25    日
                  刑事第十一庭  法  官  莊嘉蕙
以上正本證明與原本無異。
如不服本裁定，應於送達後五日內，向本院提出抗告狀。
                                書記官  魏愛玲
中    華    民    國    95    年    10    月    25    日


司法院資訊處製作；財團法人民間司法改革基金會備份。
